臺灣基隆地方法院刑事判決　　　　　　　 93年度訴字第602號
公　訴　人　臺灣基隆地方法院檢察署檢察官
被　　　告　乙○○　男　21歲.
上列被告因竊盜等案件，經檢察官提起公訴（93年度偵字第2895
號），及當庭追加起訴（即事實欄（四）(2)、（五）），本院判
決如下：
    主  文
乙○○連續毀損安全設備竊盜，處有期徒刑拾月。
    事  實
一、乙○○基於意圖為自己不法之所有之概括犯意，先後為下列
    犯行：
（一）乙○○與丁○○同係基隆市○○路一一九巷十號五樓之房
      客，渠二人各分租其中之一間房間，並共用基隆市○○路
      一一九巷十號五樓之浴室，丁○○於民國九十三年六月廿
      九日上午七時許至該浴室洗澡，洗完澡後將戒指一枚遺留
      在浴室內，乙○○見丁○○遺留在浴室之戒指，遂將之竊
      取之，丁○○回己之房間吹完頭髮回前開浴室尋找該枚戒
      指，已不翼而飛。
（二）(1)、丁○○於九十三年七月初，在不詳處所遺失其所承租
      位在基隆市○○路一一九巷十號五樓之大門及房間鑰匙，
      乙○○於九十三年七月七日前數日在基隆市○○路一一九
      巷十號之樓梯間拾獲該等鑰匙，明知為丁○○所遺失之鑰
      匙，仍基於意圖為自己不法之所有，而侵占之。(2)、乙○○進而於九十三年七月七日凌晨一時許，利用丁○○南下
      屏東之機會，以其拾得之前開鑰匙，開啟丁○○所分租
      之基隆市○○路一一九巷十號五樓之房門，自未上鎖之抽
      屜內竊取現金新台幣（下同）五萬元；乙○○旋下樓竊
      取丁○○所有停在樓梯間一樓且未拔下機車鑰匙之車號為
      ＨＣＫ─二五０號重型機車一輛。
（三）乙○○於九十三年七月五日下午二時許，至其前所分租之
      基隆市○○路三九八號四樓（按其終止該處之租約後，未
      將大門鑰匙返還屋主；侵入住宅部分，未據告訴），將甲○○所分租房間之房門之美耐板與門邊接縫處加以破壞，
      再伸手進入縫隙處，將鎖住之喇叭鎖打開，進入該房間，
      竊取甲○○放在桌上及未上鎖之抽屜內之現金三百元、健
      保ＩＣ卡、機車駕照、機車行照各一張。
（四）(1)、乙○○於九十三年七月廿日左右中午十二時許，至其
      前所分租之基隆市○○路三九八號四樓，將丙○○所分租
      房間之房門之美耐板與門邊接縫處加以破壞，再伸手進入
      縫隙處，將鎖住之喇叭鎖打開，進入該房間，竊取丙○○
      所有之摩托羅拉Ｔ一九一型手機一支、門號為00000
      00000號之ＳＩＭ卡一張、皮鞋一雙。(2)、乙○○竊
      得門號為0000000000號之ＳＩＭ卡一張後，即
      基於意圖為自己不法之所益之概括犯意，自九十三年七月
      廿日下午二時五十分零三秒起至九十三年九月九日下午五
      時零八分十八秒止，大量盜打該門號（包括簡訊及收費之
      語音服務）共二百四十七通，進而積欠該門號之服務提供
      者遠傳電信公司九千零七十八元。
（五）乙○○又利用丙○○於九十三年七月卅日上午八時許至下
      午五時廿分許上班之時段，將丙○○所分租之前開房間之
      房門之美耐板與門邊接縫處加以破壞，再伸手進入縫隙處
      ，將鎖住之喇叭鎖打開，進入該房間，竊取丙○○所有之
      軟體光碟十餘片、液晶電腦螢幕、電腦主機、網路攝影機
      各一台、鍵盤、滑鼠各一個。
二、嗣丁○○於九十三年七月卅一日凌晨零時卅分許，在基隆市
    ○○街、中正路口遇見乙○○，並看見乙○○手指上戴有其
    所失竊之前開戒指，乙○○約丁○○至八斗子公園停車停談
    判，經丁○○報警查獲，乙○○並向警方供出其他犯罪事實
    （前開盜打門號為0000000000號之ＳＩＭ卡除外
    ）。
三、案經基隆市警察局第二分局報請臺灣基隆地方法院檢察官偵
    查起訴。
    理  由
一、訊據被告乙○○對於右開事實大致坦承不諱，然辯稱：其未
    竊取被害人甲○○之健保ＩＣ卡，亦未竊取被害人丙○○之
    皮鞋一雙，另伊竊取丙○○之現金數額是五千元，非五萬元
    云云。惟查：右開事實業據證人即被害人丁○○、甲○○、
    丙○○於警、偵訊及本院調查時證述明確，證人甲○○、丙○○於本院審理時亦到庭證述甚詳，被告既已承認如事實欄
    所述各次竊盜犯行，猶對被害人甲○○、丙○○遭竊之物加
    以爭執，殊無實益，況被告於警、偵訊亦自承竊取被害人丙○○之現金數額係五萬元，其事後翻異，非惟與被害人丙○○所陳不符，亦與其先前之自白無端相左，殊無可採。綜上
    ，被告所辯無非卸責之詞，不足採信，此外，復有贓物領據
    一紙、警方找回之車號ＨＣＫ─二五０號重型機車之照片二
    幀、0000000000門號之電信費用及通聯二份附卷
    可稽，本件事證明確，被告犯行足堪認定。
二、核被告如事實欄一（一）、（二）(2)之所為，係犯刑法第
    三百二十條第一項之竊盜罪，如事實欄一（二）(1)之所為，
    係犯刑法第三百三十七條之侵占遺失物罪，如事實欄一（二
    ）(2)之所為，係犯刑法第三百二十一條第一項第一款之於
    夜間侵入住宅竊盜罪，如事實欄一（三）、（四）(1)、（五
    ）之所為，係犯刑法第三百二十一條第一項第二款之毀損安
    全設備竊盜罪（按已進入大門內側之住宅或建築物內部諸門
    ，應認係安全設備，見司法院（七三）廳刑一字第六０三號
    研究意見），如事實欄一（四）(2)之所為，係犯電信法第五
    十六條第一項之盜用他人電信設備罪；檢察官誤認被告如事
    實欄一（二）(2)、、（三）、（四）(1)之所為，係犯刑
    法第三百二十一條第一項第一款、第二款之加重竊盜罪，然
    其起訴事實與本院判決事實同一，爰依法逕行變更起訴法條
    ；又公訴人已當庭將被告如事實欄一（一）之犯行所犯法條
    更正，自無庸再行變更起訴法條。被告所犯前開各竊盜罪、
    盜用他人電信設備罪，各時間緊接，所犯又各係構成要件相
    同之罪名，各顯基於概括犯意為之，各為連續犯，各以一罪
    論（各次之竊盜罪應論以情節最重之刑法第三百二十一條第
    一項第二款之毀損安全設備竊盜罪），並均應依刑法第五十
    六條之規定加重其刑；檢察官雖未起訴被告如事實欄一（五
    ）之犯行，然公訴人已當庭追加之，該犯行且與已起訴竊盜
    部分具有連續犯裁判上一罪之關係，自在本院得一併審究之
    範圍內。被告所犯前開各罪，具有方法結果之牽連關係，應
    依刑法第五十五條之規定，從最重之刑法第三百二十一條第
    一項第二款之毀損安全設備竊盜罪處斷；檢察官雖未起訴被
    告如事實欄一（四）(2)之犯行，然公訴人已當庭追加之，該
    犯行且與已起訴部分具有牽連犯裁判上一罪之關係，自在本
    院得一併審究之範圍內。爰審酌被告竊盜態樣、竊盜次數、
    竊得財物、盜用電信設備之通數及詐得之通話費用、侵占遺
    失物之價值、犯後態度等一切情狀，量如主文所示之刑。
據上論斷，應依刑事訴訟法第二百九十九條第一項前段、第三百
條，電信法第五十六條第一項，刑法第十一條前段、第五十六條
、第三百三十七條、第三百二十一條第一項第二款、第五十五條
，罰金罰鍰提高標準條例第一條前段，判決如主文。
本案經檢察官黃鴻達到庭執行職務
中　　華　　民　　國　　94　　年　　1 　　月　　25　　日
                  刑事第三庭審判長法    官  鄭景文
                                  法　　官  王美婷
                                  法　　官  曾雨明
以上正本證明與原本無異。
對於本件判決如有不服，應於收受送達後10日內，向本院提出上
訴書狀，上訴於臺灣高等法院。
中　　華　　民　　國　　94　　年　　1 　　月　　25　　日
                            　　　書 記 官  王靜敏
附錄法條：
電信法第56條第1項：
意圖為自己或第3 人不法之利益，以有線、無線或其他電磁方式
，盜接或盜用他人電信設備通信者，處5 年以下有期徒刑，得併
科新台幣0000000 元以下罰金。
中華民國刑法第337條：
意圖為自己或第 3 人不法之所有，而侵占遺失物、漂流物或其他
離本人所持有之物者，處5百元以下罰金。
中華民國刑法第321條第1項第2款：
犯竊盜罪而有左列情形之一者，處6 月以上、5 年以下有期徒刑
：
2、毀越門扇、牆垣或其他安全設備而犯之者。
